臺灣高等法院刑事判決　　　　　　　　　　　　　　九十一年度上訴字第七一六號
　　上　訴　人
　　即　自訴人　戊○○
　　　　　　　　丙○○
　　　　　　　　己○○
　　　　　　　　乙○○
　　兼　右四人
　　共同代理人　丁○○
　　被　　　告　甲○○　(請總統府代為轉
　　　　　　　　癸○○
　　　　　　　　庚○○　(請內政部代為轉送)
　　　　　　　　壬○○　(請省政府代為轉送)
　　　　　　　　辛○○　(請台中縣政府代為轉送)
右列上訴人因自訴被告偽造文書等案件，不服臺灣台北地方法院八十九年度自字第五
六０號，中華民國九十一年一月二十三日第一審判決提起上訴，本院判決如左：
    主  文
原判決撤銷。
本件自訴不受理。
    理  由
一、按駁回自訴之裁定已確定者，非有第二百六十條各款情形之一（即一、發現新事
    實或新證據者。二、有第四百二十條第一項第一款、第二款、第四款或第五款所
    定得為再審原因之情形者），不得對於同一案件再行自訴。又不得提起自訴而提
    起者，應諭知不受理之判決。刑事訴訟法第三百二十六條第四項、第三百三十四
    條定有明文。
二、自訴意旨略以：緣總統於民國六十九年十二月十九日公布農地重劃條例，而被告
    甲○○、癸○○、庚○○、壬○○、辛○○等五人，分別擔任總統、行政院長、
    內政部長、台灣省政府主席、台中縣長等職位，竟彼此犯意聯絡，於六十九年間
    以台中縣政府名義詐騙自訴人丁○○、戊○○、張啟滉、己○○、乙○○等五人
    將所有農地加入重劃，致渠等信以為真而將農地交付重劃並繳交相關費用，然上
    開農地迄今已近二十年仍未完成重劃、交付權狀，始知受騙；又被告甲○○、癸○○、庚○○、壬○○、辛○○等五人，均明知其等依照前揭農地重劃條例之規
    定，負有完成渠等所有農地重劃之義務，又彼此犯意聯絡，明知依法應返還原耕
    土地予自訴人，違法未盡前開義務而損害自訴人權益，因認被告等人共犯刑法詐
    欺及背信等罪嫌云云。
三、經查，自訴人所訴上揭被告中，有關甲○○、癸○○、庚○○、壬○○、辛○○
    部分，前已經自訴人就同一事實向原審法院提起自訴，並經原審於八十九四月二
    十日以八十九年自字第三○九號裁定駁回自訴，嗣經自訴人提起抗告，復經本院
    於八十九年五月二十四日以八十九年抗字第一八九號裁定駁回抗告確定在案，此
    有原審調借之上開卷宗及上開裁定在卷可考。審酌上開裁定所載自訴之事實，與
    本案自訴人自訴之事實內容相同，是自訴人就被告甲○○等所提起之自訴案件，
    既經法院裁定駁回自訴確定在案，茲自訴人就同一案件並無第二百六十條各款情
    形之一，竟對於甲○○等再行提起本件自訴，顯為法所不許，依前揭說明，自應
    諭知自訴不受理之判決，原判決認為係經判決確定而諭知免訴，自有未合，自訴
    人上訴意旨認上開被告等應構成犯罪，指摘原判決不當，固無可取，惟原判決既
    有上述之可議，自應由本院將原判決撤銷改判，另諭知自訴不受理判決，並不經
    言詞辯論為之。
據上論斷，應依刑事訴訟法第三百六十九條第一項前段、第三百六十四條、第三百四
十三條、第三百三十四條、第三百零七條，判決如主文。
中      華      民      國    九十一    年      三      月    二十六    日
                              臺灣高等法院刑事第二庭
                                  審判長法  官  蔡  長  溪
                                        法  官  林  俊  益
                                        法  官  楊  貴  志
右正本證明與原本無異。
如不服本判決應於收受送達後十日內向本院提出上訴書狀，其未敘述上訴之理由者並
得於提起上訴後十日內向本院補提理由書（均須按他造當事人之人數附繕本）。
                                        書記官  胡      儀
中      華      民      國    九十一    年      三      月    二十九    日
